Eduardo dos Santos

Rua Palmeira das Missões 37, Joinville, SC 89232610 (47)992443632 – eduh.dossantos@gmail.com linkedin.com/in/eduardo-dos-santos-6b04941b8

Resumo Profissional

Formado em Mecatrônica Industrial, trabalho na área de qualidade a mais de 10 anos, atualmente estudante de Análise e Desenvolvimento de Sistemas, com experiência de um ano em testes de software, responsável pela elaboração de cenários e casos de testes e elaboração de documentação para usuário final. Características pessoais: Vontade de encarar desafios, senso de responsabilidade e comprometimento.

Histórico Profissional

04/2022 - 03/2023 Analista de Testes/QA

Isolutions - Joinville, SC

Responsável pela elaboração de cenários e casos de testes, validação de melhorias no sistema, e elaboração de documentação para usuário final. Utilização de ferramentas como Postman, Jira, Eclipse, Visual Studio Code. Framework de testes Cypress.

03/2019 - 04/2022 Metrologista

Quality Ferramentaria – Joinville, SC

Responsável pelo desenvolvimento e validação de dispositivos de controle, controle de qualidade de peças auxiliando os setores de engenharia e ferramentaria para melhoria dimensional dos produtos.

01/2012 - 02/2019 Metrologista

Mecânica Sul Ferramentaria – Joinville, SC

Responsável pelo desenvolvimento e validação de dispositivos de controle, controle de qualidade de peças auxiliando os setores de engenharia e ferramentaria para melhoria dimensional dos produtos.

Formação Acadêmica

Esperado em Graduação: Tecnologia em Análise e desenvolvimento de Sistemas

12/2023 **SENAC** – Joinville, SC

12/2017 Graduação: Tecnologia em Mecatrônica Industrial

SENAI - Joinville, SC

Certificações

- Carreira Qa Processos e Automação de Testes Janeiro 2023
- SQL com MYSQL: Manipule e Consulte dados Janeiro 2023
- JavaScript e Html: Desenvolva um jogo e pratique lógica de programação – Dezembro 2022
- Quality Assurance Plano de Testes e Gestão de Bugs Novembro 2022
- **Cypress Discovery –** Outubro 2022
- Implementando testes automatizados usando Cypress em uma aplicação Angular – Agosto 2022
- Introdução à qualidade de software Abril 2022
- Scrum Foundation Professional Certificate SFPC Março 2022
- Projetos Ágeis com Scrum Março 2022
- **Desenvolvimento web Completo –** Fevereiro 2021
- Programação Orientada a Objetos Java Completo Janeiro 2021
- Introdução à criação de websites com HTML5 e CSS3 Janeiro 2021